【裁判字號】    98,上訴,4010
【裁判日期】    990319
【裁判案由】    毒品危害防制條例等
【裁判全文】
臺灣高等法院刑事判決                98年度上訴字第4010號
上  訴  人
即  被  告  甲○○
選任辯護人  潘東翰律師
上列上訴人即被告因違反毒品危害防制條例等案件，不服臺灣桃
園地方法院98年度訴字第202號，中華民國98年6月5日第一審判
決（起訴案號：臺灣桃園地方法院檢察署97年度偵緝字第1398號
），提起上訴，本院判決如下：
    主  文
原判決撤銷。
甲○○共同運輸第三級毒品，累犯，處有期徒刑拾年。扣案如附
表一編號1至7所示之物沒收，未扣案如附表一編號8所示之物，
與魏宏家、張壹菘連帶沒收之。未扣案如附表一編號9、10所示
之物，均與魏宏家、張壹菘連帶沒收之，如全部或一部不能沒收
時，與魏宏家、張壹菘連帶追徵其價額，或以其等財產連帶抵償
之。
    事  實
一、甲○○因偽造文書案件，於民國91年9月12日經本院以91年
    度上訴字第1579號判處有期徒刑1年確定，於93年4月18日縮
    刑期滿執行完畢；猶不知悔改，明知愷他命（即Ketamine，
    又稱K他命），係毒品危害防制條例第2條第2項第3款附表3
    編號19所列管之第三級毒品，且為行政院依據懲治走私條例
    第2條第4項（95年5月30日修正後，移置為同條第3項）公告
    之甲類第4項管制進出口物品，未經許可不得運輸進口我國
    ，竟與張壹菘（經本院以96年度上更(一)字第161號判處有期
    徒刑10年，尚未確定）、魏宏家（經臺灣桃園地方法院《下
    稱桃園地院》以96年度訴字第1628號判處有期徒刑5年6月，
    未上訴而確定）共同基於自中國大陸地區運輸第三級毒品愷
    他命進入臺灣地區之犯意，由張壹菘於96年7月5日赴中國大
    陸與甲○○會合，商談運輸毒品愷他命入臺事宜，謀由在台
    灣之魏宏家擔任實際接貨者，待收貨後再轉交張壹菘；謀議
    既定，甲○○及張壹菘遂分別以大陸地區電話號碼00000000
    00000號，及張壹菘之0000000000號（原審誤為0000000000
    號）（附表編號10）行動電話門號，先後去電魏宏家所持00
    00000000號（附表編號9）行動電話與之聯繫，邀同魏宏家
    共同參與並獲應允，張壹菘於同年7月10日返回臺灣時，魏
    宏家即前往接機，途中張壹菘再告知魏宏家有關運毒計畫之
    細節，即由甲○○在大陸地區將毒品愷他命裝入原子筆筆芯
    內，再以虛偽之收件人名義及錯誤地址，利用航空包裹方式
    運入我國，以規避查緝，並留下魏宏家所持0000000000號（
    附表編號8）電話俾與快遞公司聯絡，俟魏宏家出面收領後
    再與張壹菘聯繫轉交，事成之後，張壹菘將給付魏宏家新臺
    幣（下同）3萬元報酬。其間甲○○、張壹菘分別以大陸地
    區之0000000000000號及張壹菘之0000000000號行動電話門
    號，與魏宏家所持之0000000000號行動電話相互聯繫，討論
    接毒流程，並向魏宏家承諾前幾次將以無夾藏毒品之原子筆
    筆芯包裹以供模擬，嗣三人即由身處大陸之甲○○於96年7
    月14日前某日，以虛偽之「黃秋峻」名義為收件人、以實際
    上無人居住之錯誤地址「臺北縣板橋市縣○○道60巷18號」
    為收件地址，並留下魏宏家持用之0000000000號行動電話門
    號為收件人聯絡電話，將一批數量不詳之原子筆筆芯包裹以
    航空運輸方式，委託快遞業者自大陸起運，並去電魏宏家之
    0000000000號門號，告知起運事實及預定抵達時間，俾利魏
    宏家預先準備接貨，待物品運抵我國後，經快遞公司人員依
    址送達未果，快遞公司人員乃於同年7月14日，以貨運單上
    所載0000000000門號與魏宏家聯繫派送事宜，經魏宏家收取
    後，再以0000000000門號去電張壹菘之000000 0000門號與
    之聯繫，並將該未藏毒品之原子筆筆芯包裹轉交張壹菘以完
    成運毒模擬，魏宏家及快遞公司派貨人員亦因此知悉彼此之
    聯絡電話。
二、嗣張壹菘以其所有0000000000號（附表編號6）行動電話門
    號，與甲○○之大陸地區電話號碼0000000000000號相互聯
    繫，經甲○○告知下一批運輸入境我國之原子筆筆芯包裹內
    將夾藏毒品愷他命，張壹菘乃將斯旨告知魏宏家，要求魏宏
    家以相同方式收貨後轉交，因魏宏家心生恐懼，表示不願以
    自己使用之行動電話門號作為聯絡電話，張壹菘乃於96年7
    月18日夜間，在臺北縣土城市○○路附近與女友楊至恬同居
    處內，將其所有內插0000000000號SIM卡之Nokia廠牌行動電
    話（附表編號7）1支交付魏宏家，向魏宏家表示以該門號暨
    手機做為與快遞公司聯絡之用，甲○○則於同年7月19日在
    中國大陸廣州地區，將合計淨重3,074.48公克、純度87.07%
    （純質淨重2,676.95公克）之毒品愷他命一批，分裝夾藏在
    金屬材質外殼之原子筆筆芯中，循前次模擬過程留下相同之
    收件人「黃秋峻」、地址「臺北縣板橋市縣○○道60巷18號
    」及魏宏家所持用之0000000000號行動電話門號（因甲○○
    不知收件人聯絡電話已變更，仍填載與前次模擬相同之聯絡
    電話號碼），託由不知情之上揭快遞運送業者以航空快遞運
    輸方式，將該批藏有愷他命毒品之原子筆筆芯包裹寄送臺灣
    ，同時以大陸地區電話0000000000000號與張壹菘之行動電
    話0000000000號相互聯繫，告知毒品已起運及預定抵達台灣
    之時間，張壹菘再以該門號與魏宏家之行動電話門號000000
    0000號（附表編號5）相互聯繫轉告上情，並商談接毒過程
    等事項，隨後張壹菘又告知魏宏家該批已寄出之藏毒包裹上
    ，仍登載魏宏家前次模擬所留之0000000000號行動電話門號
    為收件人聯絡電話，要求魏宏家自行去電與快遞公司查詢及
    聯繫包裹之派送事宜，嗣藏毒原子筆筆芯包裹於同年7月20
    日抵達我國桃園國際機場（下稱桃園機場）華儲快遞專區入
    境後，經財政部臺北關稅局（下稱台北關稅局）人員對該包
    裹注檢時，發現疑似內藏毒品之包裹，乃予扣押，而魏宏家
    亦於7月21日上午以張壹菘交付之0000000000號行動電話去
    電與快遞公司派送人員聯繫，相約在臺北縣板橋市○○路○
    段108號前收取包裹，並於當日上午11時50分許夥同不知情
    之連珮宇、曾科興（經檢察官為不起訴處分）共同駕駛T2-6
    743號自用小客車前往上址，向快遞公司人員收取包裹時，
    為埋伏之桃園憲兵隊人員當場查獲逮捕，並扣得前揭內插00
    00000000號門號SIM卡之Nokia廠牌行動電話（附表編號7）
    ，及配用0000000000號門號SIM卡之索尼易利信廠牌行動電
    話（附表編號5）各1支。魏宏家見事跡敗露，遂立即向憲兵
    隊人員表示張壹菘係實際貨主，並在憲兵人員監管下，去電
    與張壹菘聯繫，二人相約在臺北縣板橋市○○路○段71巷8號
    張壹菘住處前交付毒品，再由魏宏家帶同桃園憲兵隊人員前
    往該址，於張壹菘出門收取包裹時當場逮捕，並扣得插有00
    00000000號門號SIM卡之BENQ廠牌行動電話1支（附表編號6
    ），始查悉全情。
三、案經桃園憲兵隊移送臺灣桃園地方法院檢察署檢察官偵查起
    訴。
    理  由
一、訊據被告甲○○矢口否認有為上開犯行，於原審辯稱：上開
    犯行係另案被告魏宏家與我大陸之老闆即綽號「五百」之男
    子共同所為，「五百」係在做愷他命的，魏宏家表示他想賺
    錢，我即介紹魏宏家去幫「五百」簽收包裹、運送毒品，我
    並未參與上開運送毒品犯行；我請另案被告張壹菘拿3萬元
    給魏宏家，係因先前我為幫我女友請律師，有先拿10萬元給
    張壹菘，但因我女友家人不接受，張壹菘要將該10萬元返還
    予我，故我請張壹菘將其中3萬元交與魏宏家以清償我先前
    積欠之欠款，又魏宏家證述我有為上開犯行，係因魏宏家把
    第一次與第二次運送物品使用之電話搞混，第一次係我把魏
    宏家介紹給「五百」，魏宏家就是負責在臺灣接貨，第一次
    係模擬，我僅介入第一次，至第二次係魏宏家自己和其他人
    處理，那是魏宏家與張壹菘的問題，我僅係介紹而已，且魏
    宏家作證時，因我人在大陸，故張壹菘即逼魏宏家為如此證
    述；另張壹菘會至大陸找我，係順道而來，而我打電話予魏
    宏家，那係因張壹菘要來找我，我請張壹菘到我家拿法院通
    知及衣服，但張壹菘因電話打不通，我才打電話給魏宏家，
    叫他請張壹菘打電話給我云云；於本院辯稱：我跟魏宏家的
    通聯紀錄只有兩通，第一通是在案發前的一星期，在張壹菘
    尚未到達大陸時另一次通聯，然後再來就沒有再跟他聯絡，
    而且張壹菘都把事情推到我的身上，提貨單上的寄貨人的筆
    跡也不是我的，在大陸寄貨的人必須自己填寫上面的資料，
    我與魏宏家的通聯當中有一通是魏宏家打給貨主五百的，因
    為貨主五百在忙，所以由我接起來，我只是接電話而已，然
    後轉達五百的意思，並不是我自己講的，那通電話是在試驗
    運送的時候借得，我有用0000000000000，其他都不是我的
    電話，我有跟魏宏家用這支電話幫他跟五百講過電話，張壹
    菘到大陸找我之前，我有跟他聯絡過，0000000000000及000
    000000000是五百的電話，我的電話沒有錢我就會跟五百借
    電話用，我在北所羈押解禁之後，我是配合張壹菘說3萬元
    是我跟魏宏家借的，其實那是張壹菘要給魏宏家接毒品包裹
    的佣金云云。其辯護人則辯稱：證人魏宏家曾證稱被告並無
    當面請他寄送包裹，也無法確認在大陸跟他通話之人即係被
    告，且本案提貨單並非被告所寫，又證人魏宏家證稱張壹菘
    要他將事情推給被告，魏宏家自身案件之判決亦載有魏宏家
    之證詞有前後不一之情形云云。經查：
  (一)關於另案被告張壹菘於96年7月5日赴中國大陸，在珠海地區
    與甲○○見面，嗣於同月10日回國時係由魏宏家前往機場接
    機等情，業據證人張壹菘於另案桃園地院96年度訴字第1628
    號審理時供承在卷（桃園地院96年度訴字第1628號卷一第26
    、28頁），並有張壹菘之護照影本（桃園地院96年度訴字第
    1628號卷一第186至188頁）在卷可稽。而證人魏宏家於另案
    桃園地院96年度訴字第1628號中復證稱：張壹菘在大陸期間
    ，甲○○、張壹菘均有與伊聯繫請伊代收一批包裹嗣再轉交
    予張壹菘（桃園地院96年度訴字第16 28號卷二第66頁），
    伊於張壹菘回國當日去機場載張壹菘返家途中，在車上張壹
    菘即表示甲○○要將一批毒品愷他命以原子筆筆芯夾帶之方
    式從大陸寄過來，要伊幫忙代收，並允諾要給伊3萬元作為
    報酬（桃園地院96年度訴字第1628號卷一第23、24、63、64
    頁、桃園地院96年度訴字第1628號卷二第50、51、55頁），
    且對於張壹菘返臺後，被告甲○○、張壹菘均有打電話告知
    接毒之流程，並表示前幾次會以無夾藏毒品之包裹先行模擬
    等情，亦於另案桃園地院96年度訴字第1628號審理中供證綦
    詳（桃園地院96年度訴字第1628號卷二第51、52、55頁），
    核與證人魏宏家所持用之0000000000號行動電話門號於96年
    7月7日至同年7月14日間與甲○○之大陸地區電話號碼00000
    00000000號及張壹菘之0000000000號行動電話門號之通聯紀
    錄所示其等於此期間有密集相互聯繫之情節（桃園地院96年
    度訴字第1628號卷一第90至104頁）相符。再證人魏宏家證
    稱：約距被查獲當日（即96年7月21日）前1星期左右，曾接
    到快遞公司撥打其持用之0000000000號行動電話門號與伊聯
    繫包裹派送事宜，伊前往收取後，再將該未藏毒品之原子筆
    筆芯包裹轉交張壹菘（桃園地院96年度訴字第1628號卷二第
    60、61、64、68頁），亦核與卷附0000000000號行動電話門
    號之通聯紀錄顯示該門號於96年7月14日上午9時18分起至當
    日上午11時11分許止，曾與00-00000000、00-00000000等二
    快遞公司中和站電話、及0000000000號快遞公司派送人員之
    行動電話間，互有聯繫達十餘通之情節（桃園地院96年度訴
    字第1628號卷一第117至119頁）一致，堪認本件第一批未夾
    藏毒品愷他命用以供模擬運送流程之原子筆筆芯包裹，係於
    96年7月14日寄達臺灣地區。綜上等情，證人魏宏家既於張
    壹菘在大陸期間即接獲被告甲○○之電話告知要伊幫忙代收
    一批包裹，嗣於張壹菘回國載其返家途中，復知悉被告甲○
    ○會以原子筆筆芯夾帶毒品愷他命之方式將該包裹寄達臺灣
    ，且伊甫自張壹菘返國，接獲被告甲○○、張壹菘以電話告
    知接毒之流程，並表示前幾次會以無夾藏毒品之包裹先行模
    擬等情後，隨即於96年7月14日收受由被告甲○○所寄出之
    一批未夾藏毒品愷他命之原子筆筆芯包裹並轉交予張壹菘，
    足徵被告甲○○與張壹菘於96年7月5日前往大陸地區期間，
    已共同謀議運輸、私運毒品愷他命進口臺灣地區之事宜，被
    告甲○○、張壹菘並分別以上揭大陸地區之0000000000 000
    號及張壹菘之0000000000號行動電話門號，與魏宏家所持之
    0000000000號行動電話相互聯繫，討論接毒之流程，嗣於張
    壹菘回臺後，再與魏宏家一起參與上開犯行。
  (二)又本案係因臺北關稅局接獲內政部警政署航空警察局（下稱
    航空警察局）96年7月16日航警刑字第0960019062號函提供
    情資略以：「某販毒集團將利用金屬材質鋼（簽字）筆夾藏
    毒品規避國境X光儀檢查，該毒品由中國大陸廣州起運，且
    交由多家報關（快遞）公司進口，以分散風險……」後，隨
    即影送各相關單位加強查緝；96年7月20日，進口快遞貨物
    簡易申報單第CE/96/454/G7319號，經電腦篩選核定為C3應
    驗，經臺北關稅局驗貨關員於查驗時，查獲藏匿不知名白色
    粉末，嗣經財政部關稅總局督察室派駐臺北關稅局專員協助
    ，移請法務部調查局桃園縣調查站測試結果，均呈愷他命反
    應，乃依法查扣處理，此有臺北關稅局96年10月2日北普巡
    字第0961022456號函暨所附航空警察局96年7月16日航警刑
    字第0960019062號函各乙份（96年度偵字第18047號卷第153
    至155頁）附卷足憑。而依卷附包裹貨運單（目的地聯）、
    進口快遞貨物簡易申報單、臺北關稅局扣押貨物收據及查獲
    蒐證照片4張（96年度偵字第18047號卷第58、57、45、59至
    60頁）所示，本案包裹（提單號碼0000000000號），係於96
    年7月19日由某不詳人士委託香港商「信誠商務速遞有限公
    司」（ACS EXPRESS）自我國境外以航空快遞方式運送入境
    臺灣地區，其中收件人載「黃秋峻」，收件地址為「臺北縣
    板橋市縣○○道60巷18號」，聯絡電話為魏宏家所持用之「
    0000000000」號。嗣該白色粉末經送法務部調查局以氣相層
    析質譜儀分析法、化學呈色分析法鑑定結果，確屬第三級毒
    品愷他命（合計淨重3,074.48公克，純度87.07%，純質淨重
    2.676.95公克），亦有該局96年8月21日調科壹字第0960035
    3650號鑑定書1紙（96年度偵字第18047號卷第143頁）在卷
    可憑。綜上等情，本件系爭第三級毒品愷他命，係由甲○○
    於同年7月19日，在中國大陸廣州地區，將之分裝夾藏在金
    屬材質外殼之原子筆筆芯中，並留下收件人「黃秋峻」、地
    址「臺北縣板橋市縣○○道60巷18號」及魏宏家所持用之「
    0000000000號」行動電話門號，託由不知情之快遞運送業者
    ，以航空快遞運輸之方式寄往臺灣地區，亦堪認定。
  (三)證人魏宏家於另案桃園地院96年度訴字第1628號審理中證稱
    ：該託運單上之姓名、地址均虛偽不實，以規避查緝，主要
    係依留存之0000-000000號電話聯絡取貨事宜，在之前曾模
    擬過一次等語（桃園地院96年度訴字第1628號卷二第55、67
    、68頁）。而依上揭包裹所載之收件人及收件地址，證人即
    快遞公司員工謝致偉於另案桃園地院96年度訴字第1628號審
    理到庭證稱：「我先去提單上面所載的地址，有這個地址，
    但是沒有居住，我們按電鈴沒有人回應。……因之前外務有
    送過這個地址，知道那個地址是錯的，當時以為大陸那邊寫
    錯住址。……一般都是外務先照地址派，但這個地址之前就
    送過了，知道是錯的。……公司中和站之聯絡電話為00-000
    00000號、00-00000000號，至派送本件包裹外務人員之行動
    電話則為0000-000000號」等語（桃園地院96年度訴字第162
    8號卷二第11至14頁）。是可見被告甲○○係特意以該虛假
    無法派送之收件人及收件地址為掩飾，目的係將此藏毒包裹
    寄送入境我國，爾後再由魏宏家出面接貨；而魏宏家收受本
    案包裹之前，被告甲○○曾先以相同之虛偽地址，寄送另一
    批包裹入境我國，核與證人魏宏家證述先行模擬一次後，再
    運輸毒品入境之情節相符。
  (四)又本案包裹上所載之聯絡電話0000000000號，業據證人魏宏
    家證稱係其所有者無誤，並供稱：自己另有使用0000000000
    、0000000000號等門號共3支（桃園地院96年度訴字第1628
    號卷二第54、59頁）。此外，魏宏家遭逮捕當時，亦曾為憲
    兵人員在其身上扣得1支內插門號為0000000000號SIM卡之No
    kia廠牌行動電話，亦有卷附憲兵隊扣押物清冊（96年度偵
    字第18047號卷第54頁）可證。而其彼此間聯絡情形，依本
    案於96年7月21日由魏宏家收受之包裹上記載之0000000000
    號通聯紀錄顯示（桃園地院96年度訴字第1628號卷一第117
    至119頁），於96年7月14日先後與快遞公司中和站及外務人
    員相互聯繫即多達18通；然自該日起至魏宏家收受本案包裹
    之96年7月21日為止，該門號再無任何與快遞公司聯繫紀錄
    。反而依扣案魏宏家所持0000000000號門號之通聯紀錄所示
    （詳見附表三編號150、151），魏宏家於96年7月21日收貨
    前，曾先後於上午10時46分及11時10分許，分別主動去電與
    快遞公司中和站聯繫2次，可見就本案包裹之收受事宜，魏
    宏家與快遞公司間並未以包裹上所載之0000000000號相互聯
    絡，反而係以包裹上未記載之0000000000號門號向快遞公司
    聯繫取貨事宜。
  (五)再就收受包裹之過程以觀，證人魏宏家於另案桃園地院96
    年度訴字第1628號審理中證稱：「（為何收受這件包裹？）
    因為之前張壹菘跟我說，收這個包裹交給他，他要給我3萬
    元。他（96年7月10日）回來，我去接機回來的時候，他跟
    我說會用這種方式寄進來。……（包裹的來源是誰寄的？從
    哪邊來？）是從大陸，甲○○寄來的。……之前我聽張壹菘
    講的，張壹菘到大陸是找甲○○，在我去接機的前1、2天晚
    上，張壹菘打電話叫我去接機。……（甲○○有跟你聯絡嗎
    ？）有。……7月份的時候，他有跟我說有東西要寄進來，
    叫我去收，還跟我說會用原子筆裡面夾藏毒品的方式寄進來
    。可是我跟他說我沒有接過包裹的經驗，我會怕。……他跟
    我說沒關係，他會先寄，一開始他會先模擬，然後他寄來我
    去收沒關係，他說前幾次不會有。……（甲○○這樣的包裹
    你收過幾次？）2次。（第二次就是你被查獲的這次？）對
    。（如何讓快遞公司把貨送給你？）快遞公司會打電話給我
    。……（0000000000號該支電話怎麼來的？）張壹菘給我的
    。……我記得是有一次我去他家的時候他給我的。……是No
    kia，外觀有點銀色。……他給我的手機裡面就有門號。…
    …（你收到的包裹送貨單上留的門號是0913的門號【即0000
    000000號】嗎？）是。（那你說張壹菘給你1個Nokia手機裡
    面附的門號是要做什麼用？）是要去接貨的。（向誰接貨？
    ）快遞公司的人員。（可是快遞公司的人員依據送貨單上的
    地址都沒辦法送件的話，就會依據送件單上的0913的門號來
    送貨，為什麼張壹菘還要給你1支門號？）因為當初他們從
    大陸打過來的時候，只是說要做原子筆的生意，叫我給他們
    1支門號，所以我就把我0913的門號給他，他從大陸回來的
    時候，才說要做這個，前幾次不會有，沒關係，請我放心，
    先用我的門號，我想說既然不會有，就先用我的門號。後來
    他跟我說接下來就會有，我就說不要用我的門號，所以他才
    給我另一支手機，可是那時候已經寄出來了。我剛剛所講的
    他，都是指張壹菘。（從大陸打電話給你的也是張壹菘嗎？
    ）對，他是用甲○○的電話」等語（桃園地院96年度訴字第
    1628號卷二第50至57頁）。嗣證人魏宏家又證稱：「（你何
    時知道最後一次包裹，也就是被查獲的這次包裹裡面有愷他
    命？）我也不太記得正確的時間。（最先你如何知道包裹裡
    面有愷他命？）張壹菘跟我講的。……我印象中應該是接機
    的時候講的。（你去機場接機的時候，除了接張壹菘外，同
    時間還有其他的人？）我接張壹菘跟他女朋友（楊至恬），
    他們兩人一起回來。（甲○○這件事情先前是否欠你3萬元
    ？）沒有……。因為當初被抓到的時候，張壹菘叫我把所有
    的事情講到甲○○那邊，我會沒有事情，因為甲○○在大陸
    抓不到他，又加上當時我在做筆錄的時候，他也在旁邊，我
    很怕如果我沒有照他的方式講的話，不知道家裡會出什麼事
    情。……（在你被查獲之前，甲○○有跟你聯絡的時候，都
    是打哪支手機與你聯絡？）0922、0989都有，我也不太記得
    了。（你是否曾經主動打電話到大陸與甲○○聯絡？）有。
    （他所使用的電話是？）我不知道。（你所用的是行動電話
    嗎？）對。（你使用哪支行動電話與大陸的甲○○聯絡？）
    忘記用哪支。（你前前後後一共與甲○○聯絡過多少次？）
    我不記得。聯絡內容是取貨（即取這次包裹）的事情，順便
    叫他幫我寄包包的事情。……（你先前是否曾經接過大陸寄
    來的包裹？）是。（那次包裹寄來的東西是什麼？）原子筆
    。（裡面有內藏什麼毒品嗎？）沒有。……（你第一次接包
    裹之前，有與甲○○進行聯繫嗎？）有。（聯絡的內容為何
    ？）這要問張壹菘，因為是他用我的手機打過去。我的門號
    打過去的，不見得都是我打的。……（你知道張壹菘交給你
    那支Nokia手機裡面已經有1支SIM卡了，你知道該卡的門號
    是幾號嗎？）不知道。（你拿到這支Noki a手機的時候，是
    否曾經因為手機的畫面顯示是英文的文字，所以請張壹菘的
    女朋友楊至恬幫你調回中文的？）有。……（你一再說這個
    手機及SIM卡是張壹菘交給你的，究竟他交給你做何用？）
    就是要接貨聯絡的方式。就是快遞公司打來的時候去接貨。
    ……這支電話是到後來我不想做了，因為我不想用自己的號
    碼，但是他說貨已經寄出來了，所以他才給我這個號碼，他
    們也說提貨單上他會用他給我的這支號碼，結果他說貨已經
    寄出來了，而且是用0913的號碼。（你剛才不是說貨單上會
    用他給你的這支手機的號碼？）對，他是跟我說會用這支，
    但後來他又跟我說貨已經寄出來了。原先的確是要用0954這
    支。……結果是我用張壹菘的電話打快遞公司人員的電話。
    （那快遞公司打來是打那一支？）我記得是用0954，因為我
    記得我是用0954的電話打過去給快遞公司，所以快遞公司後
    來就是打0954這支。（結果你的3萬元有沒有拿到？）沒有
    。……我拿上次沒有夾藏毒品的包裹給張壹菘的時候，張壹
    菘跟我說下一批貨已經寄出來了，你下一批貨拿給我的時候
    ，我再一起給你。（96年7月21日那天，你是怎麼知道要去
    拿貨？）張壹菘跟我講的。……他在前一天（即7月20日）
    晚上跟我講的，因為原本是前一天晚上貨要過來，後來沒有
    ，後來就變成是明天。（在你接貨之前，快遞公司有打電話
    過來跟你說96年7月21日去拿貨嗎？）不是快遞公司，是張
    壹菘跟我講的。（你剛才說你曾經接到快遞公司打電話給你
    ，是指哪次？）就是這次被抓的上一次。（就是沒有藏毒品
    的那次？）對。（你前一次是什麼時候把貨拿來？）時間我
    不記得。大概距被查獲當天前一個星期左右」等語（桃園地
    院96年度訴字第1628號卷二第50至64頁）。再經另案桃園地
    院96年度訴字第1628號法院補充訊問時證稱：「（你剛提到
    7月份張壹菘到大陸去是要找甲○○，他們在大陸期間，就
    有人打電話給你，跟你提到要你收包裹的事情，是誰跟你講
    的？）張壹菘。（你的意思是張壹菘打電話到臺灣來給你，
    跟你說要你收包裹的事嗎？）對。（張壹菘跟甲○○）都有
    聯絡。有時候張壹菘也會用甲○○的門號打給我。張壹菘、
    甲○○兩個我都有找。甲○○也有跟我說收到包裹之後轉交
    給張壹菘。（那這樣有關先模擬該批包裹沒有夾藏毒品的這
    件事，是誰跟你說的？）兩個都有講。……（先後兩個包裹
    ，提單上面所登記的收貨人的電話都是你0913的行動電話門
    號嗎？）對。（那你是在什麼情況之下才受告知說下一批裡
    面就是有藏毒品？）就是在我把第一批收到沒有夾藏毒品的
    包裹拿給張壹菘的時候，他跟我說下一批會有。……（你剛
    說是把第一批沒有藏毒品的包裹轉交給張壹菘時，張壹菘跟
    你講下一批就會有藏毒品，你是在什麼地方把沒有夾藏毒品
    的包裹交給張壹菘？）……第一批貨我接到的時候打電話給
    張壹菘，我把這個包裹拿到他家去給張壹菘，之後他說要去
    停車場，我才載他去停車場。……（既然你是到張壹菘家把
    第一批沒有藏毒品的包裹交給張壹菘，此同時張壹菘跟你講
    下一批包裹就有藏毒品，你說你本來不想再接，可是他跟你
    說貨已經寄出來了，然後你才跟他講說可是不要用你的電話
    號碼，之後他才提供已經配有門號的Nokia手機給你，作為
    聯絡之用，這麼說，張壹菘拿手機給你的時間、地點就是你
    把第一批沒有毒品的包裹交給張壹菘的同一時間、同一地點
    嗎？）不太記得是否同一時間。我忘記了。……我跟他表明
    我不願意用我的門號，他就提供1支手機門號給我，由我打
    給快遞人員。（所以，你的意思是說，雖然提單上已經寫上
    0913的門號，但張壹菘還是提供手機跟門號給你，以便由你
    主動利用這個門號與快遞公司聯絡，而不讓快遞公司主動打
    你的0913門號跟你聯絡有關這批藏有毒品包裹的取貨事情嗎
    ？）對。（這麼說，第二批有藏毒品的包裹的取貨過程中，
    是你先主動與快遞公司聯絡的？）對。（而第一批沒有毒品
    的包裹是快遞公司先跟你聯絡的？）對。……（你剛提到第
    一次沒有毒品的包裹，大概是在7月21日你被警察查獲前一
    星期左右收到的，為了收取這個沒有毒品的包裹，你有跟相
    關的人用電話聯絡過嗎？）記得應該有。……應該是張壹菘
    或甲○○。……兩個都有。（那麼，當把第一批沒有毒品的
    包裹轉給張壹菘之後，為了收取夾藏愷他命的這個包裹的這
    件事情，你還有跟大陸的甲○○聯絡嗎？）有。……我也是
    有與甲○○聯絡。（那這樣，你與甲○○聯絡是用你哪個行
    動電話門號？）不記得。（可是根據我們整理通聯紀錄結果
    ，從7月15日開始到7月21日12點56分為止，你的0989、0922
    行動電話門號都沒有跟甲○○的大陸門號或其他大陸電話有
    過通聯紀錄，這是怎麼回事？）不知道。……通常都是甲○
    ○打過來，因為他找不到張壹菘，所以打電話給我。（他會
    打你哪個門號？0913、0989還是0954？）不太記得。……真
    的忘記了，因為時間太久了」等語（桃園地院96年度訴字第
    1628號卷二第65至73頁）。
  (六)綜觀證人魏宏家上開證述，其中就其與被告甲○○及張壹菘
    等二人聯繫之正確時間、次數、使用之手機號碼等節，固有
    記憶不清，甚或與其警詢或檢察官偵訊中陳述並不完全一致
    之小差異（此尚不足動搖證人魏宏家證言之憑信性，詳後述
    ），然就魏宏家所證渠等相互聯繫，及接貨之整體時序經過
    ，與前揭魏宏家先後於96年7月14日及同年月21日分別以000
    0000000、0000000000門號與快遞公司聯繫取貨之事實相互
    以參，可知張壹菘自96年7月5日至同年月10日赴大陸找被告
    甲○○期間，曾與被告甲○○致電魏宏家請其幫忙代收一批
    包裹，而張壹菘於同年月10日返國後，利用魏宏家前往接機
    之機會，向其說明報酬及運毒模式，魏宏家嗣並陸續接獲被
    告甲○○、張壹菘以電話告知接毒之流程及前幾次會以無夾
    藏毒品之包裹先行模擬等情；而在完成第一次運毒模擬，魏
    宏家知悉甲○○要將毒品愷他命寄至臺灣後，因不願以其自
    有之0000000000號門號作為聯絡電話，張壹菘遂提供內插00
    00000000門號SIM卡之Nokia行動電話1支予魏宏家，然因被
    告甲○○已寄出藏有毒品之原子筆筆芯包裹，不及更改聯絡
    電話，嗣經張壹菘告知毒品包裹將寄達後，魏宏家乃於7月2
    1日主動以該0000000000號門號行動電話致電快遞公司詢問
    並與派送人員聯繫收取本件包裹事宜，至為灼然。
  (七)再就證人魏宏家收取包裹後轉交張壹菘之過程以觀：
  1.證人魏宏家於另案桃園地院96年度訴字第1628號審理證稱：
    「（你接到有毒品的包裹之後就被憲兵查到了？）是。（查
    到的同時，憲兵有沒有問你這批貨你要交給誰？）有。（你
    跟憲兵說是要交給誰？）張壹菘。（那這樣，憲兵有沒有要
    你帶他們去找張壹菘？）有。（接下來如何找到張壹菘？）
    當時我在我的車上打給張壹菘，因為那時候憲兵兩個坐前面
    ，一個坐我旁邊。……幫我做筆錄的憲兵開我的車。（你剛
    說你是在車上打給張壹菘，在電話當中，跟張壹菘講什麼？
    ）說東西我收到了，要拿去哪裡給你。（你在聯絡的時候，
    憲兵有在旁邊聽嗎？）當然有。（這樣子你跟張壹菘約好在
    哪裡見面？）原本他叫我去上次他叫我載他去的那個板橋的
    停車場，後來就叫我先去他家載他。之後就由憲兵開車，我
    帶路到他家，到他家外面，我打電話給張壹菘說我到了，張
    壹菘就出來，憲兵就抓他。（你剛剛說原本是約在停車場，
    後來改約到張壹菘家，改約到張壹菘家是誰打給誰的？）我
    記得是我打給他的，我記得他也有打電話給我。（你都已經
    跟他約好在停車場，怎麼會打電話給他？）我記得我跟他講
    好像不知道在哪裡，我忘記了。（你的意思是說，原本約停
    車場的電話及後來改在張壹菘家的電話，都是你打電話給張
    壹菘改的嗎？）對……我就說我東西收到了，要在什麼地方
    交給你」等語（桃園地院96年度訴字第1628號卷二第74至76
    頁）。即魏宏家甫遭憲兵隊人員逮獲，即立時向憲兵人員坦
    承該包裹係要交予張壹菘，旋經憲兵人員帶同前往張壹菘住
    處之路途上，亦曾去電向張壹菘表示「東西收到了」，並約
    定以第一次交貨時，即位於板橋某處之停車場為交貨地點，
    然因魏宏家遺忘該處之確切位置，故再次去電張壹菘，改約
    張壹菘之住處為交貨處所，其間張壹菘亦曾去電聯繫魏宏家
    。
  2.而據證人即逮獲魏宏家之桃園憲兵隊調查士官長孫毓謙於另
    案桃園地院96年度訴字第1628號審理到庭證稱：「……我們
    接受桃園地檢署檢察官指揮，配合桃園縣調查站、臺北關稅
    局，因為臺北關稅局查獲一批疑似夾藏愷他命的包裹，檢察
    官要求我們循線追緝這個包裹，所以才會在交貨期間抓到魏
    宏家。……逮捕魏宏家之後，魏宏家說毒品接手後要交貨給
    張壹菘，所以魏宏家才一直要求我們去找張壹菘，我們再電
    話請示檢察官，再依照檢察官的指示，帶同魏宏家去找張壹
    菘。是在板橋市○○路這裡（按即張壹菘之住處），經過魏
    宏家的指認，我們才去逮捕張壹菘。……我們逮捕魏宏家後
    ，先做人別初步詢問，要把他帶回我們隊部，一上車，他馬
    上就說貨是要轉給張壹菘，並要求我們去追張壹菘。（張壹
    菘就是因為魏宏家的帶路才抓到的嗎？）是。……（魏宏家
    以何方式聯絡張壹菘？）行動電話。……打幾通因為時間太
    久，不復記憶。聯絡內容在我的印象中有講貨接到了，要拿
    去哪裡給他。（你覺得魏宏家在打電話的時候，像是在自導
    自演嗎？）不像。……因為我們有告知他依照毒品條例第17
    條供出毒品來源可以減刑，這是被告的權利，他就講了，而
    且我們也沒有主動要求他供出毒品的貨主。（你是說魏宏家
    主動供出？）是，主動要求我們追緝。（而且是在被逮捕之
    後不久就提出這個事情？）上車以後。……魏宏家一開始並
    沒有說張壹菘的名字，只有說他的綽號，因為當時人犯有3
    個，為了戒護問題我們才先行離開，離開途中，我們聯絡檢
    察官，並依據檢察官的指示。魏宏家有一直說要聯絡，但我
    們只讓他聯絡一次。我們是先把魏宏家帶到板橋憲兵隊，之
    後才帶魏宏家出去」等語（桃園地院96年度訴字第1628 號
    卷二第77至80頁）；並稱其確有聽到魏宏家說到「貨到了要
    拿到哪邊給你」等語（桃園地院96年度訴字第1628號卷二第
    84頁）。而就魏宏家致電張壹菘聯繫之次數及地點，證人孫
    毓謙初雖證稱：係二次，一次係在將魏宏家帶回憲兵隊隊部
    ，經請示檢察官後由魏宏家撥打，另一次則係渠等帶同魏宏
    家抵達張壹菘住處前，由魏宏家去電要求張壹菘出面領取等
    語，然經另案桃園地院96年度訴字第1628號法院補充訊問時
    則證稱：「我沒辦法很明確的做釐清，但我確定他有聯繫。
    （那魏宏家到底是在隊部聯絡還是在車上聯絡，你不敢確定
    ？）經檢察官指示後給他聯絡，但是地點是在隊部還是在車
    上，可能要透過通聯才知道，我現在沒有辦法確定。（還是
    兩個地方都有聯絡？）我現在沒有辦法確定」等語（桃園地
    院96年度訴字第1628號卷二第87頁）。亦即證人孫毓謙於另
    案審理中雖無法確認魏宏家去電聯絡實際收貨人之次數及地
    點，然尚能確認於魏宏家聯繫當中，曾聽聞魏宏家表示「貨
    已收到，應至何處交貨」等語，而此適正與魏宏家證稱：伊
    在車上與張壹菘聯繫時係表示「我東西收到了，要在什麼地
    方交給你」，且同在車上之憲兵人員必有聽到等情，互核一
    致。由此可知，魏宏家帶同憲兵人員前往張壹松住處當中，
    確曾去電向張壹菘表達業已收到本件夾藏毒品愷他命之包裹
    之意，並商討應在何處交予張壹菘，最終張壹菘指示魏宏家
    前來自家交付。益徵證人魏宏家上開證述其係受被告甲○○
    及張壹菘委託出面，待其向快遞公司收取本件包裹後再交予
    張壹菘等情，確屬實情。
  (八)再依卷附通聯紀錄顯示彼此三方聯絡情形以觀（詳如附表三
    ）：
  1.魏宏家持用之0000-000000號門號，正係本件包裹上登載之
    聯絡電話，而依卷附該門號之通聯紀錄，該門號於96年7月1
    4日上午9時18分起至當日上午11時11分許止，共曾與00-000
    00000快遞公司中和站電話、及0000000000號快遞公司派送
    人員之行動電話間，互有通聯達10餘通（件附表三編號75至
    83、85至87、89、91至95），可見證人魏宏家證稱：曾於96
    年7月21日案發前1周，持該0000000000號門號與快遞公司聯
    繫取貨（即第1次接取無藏毒包裹）乙情，當屬事實。
  2.再依卷附0000000000號行動電話門號之通聯紀錄，該門號於
    96年7月21日上午10時46分及11時10分許，曾先後去電快遞
    公司之00-00000000號聯繫（詳見附表三編號150、151），
    而此亦與魏宏家前揭證稱7月21日係持該門號主動與快遞公
    司聯繫收貨事宜等情相符。雖因通聯紀錄保存時效問題，現
    已無法確認張壹菘是否持其他門號與魏宏家或身處大陸之被
    告甲○○聯繫，然單依卷附魏宏家持用之0000000000號、00
    00000000號等門號，及張壹菘持用之00 00000000號、00000
    00000號等門號之行動電話通聯紀錄，與被告甲○○在大陸
    地區使用之電話號碼000000000000、000000000000、000000
    000000、0000000000000、0000000000000、000000000000相
    互比對，其中張壹菘於96年7月5日至同年月10日赴大陸期間
    ，魏宏家曾與張壹菘相互通聯達8通，並與大陸地區被告甲
    ○○之電話號碼0000000000000號相互通聯達6通。而自7月
    11日張壹菘返臺後起，至魏宏家與快遞公司聯繫收取第1次
    包裹之7月14日為止，魏宏家曾與大陸地區之甲○○相互聯
    繫達21通，與張壹菘相互聯繫則達27通。然翌日之7月15日
    及16日張壹菘與魏宏家則分別通聯各僅1通，7月17日張壹菘
    與魏宏家相互通聯亦僅2通。再自7月18日起至7月21日（即
    第2次魏宏家收受本件夾藏毒品包裹之日）凌晨1時43分為止
    ，張壹菘與大陸地區之被告甲○○聯繫竟高達29通，張壹菘
    與魏宏家間亦有多達12通之通聯（均詳見附表三）。由此可
    見，自7月11日起至魏宏家第1次收取未裝藏毒品包裹之7月
    14日此3日內，人在大陸之被告甲○○與魏宏家間、及魏宏
    家與張壹菘間，彼此間通聯甚為密切；至魏宏家收取該包裹
    後之7月15日至7月17日間，渠三人間反無何密切聯繫；而至
    魏宏家第二次收取本件夾藏毒品包裹之前3日，即7月18日起
    至實際收取日7月21日此3日內，始於被告甲○○與張壹菘間
    、及張壹菘與魏宏家間出現密切通聯，即渠三人間之通聯頻
    率高峰，均出現在魏宏家先後2次出面向快遞公司聯繫收取
    包裹之前3日內，至魏宏家收取完包裹後之7月15日至7月17
    日此3日空檔，渠三人間便無何聯繫必要，倘渠三人間之上
    揭通聯並非為聯繫接取包裹或運毒，焉可能如此密切聯繫？
    且其聯繫之高、低峰頻率又與魏宏家出面收取包裹之時間如
    此巧合？
  3.復自魏宏家、張壹菘、及身處大陸之被告甲○○三方通聯紀
    錄加以分析，自7月11日迄7月14日魏宏家收受首批無藏毒包
    裹前，渠三人通聯模式係被告甲○○與魏宏家間相互通聯、
    魏宏家與張壹菘間相互通聯，至被告甲○○與張壹菘間則無
    何通聯；自7月18日起至7月21日魏宏家第二次收取本件藏毒
    包裹期間，則係被告甲○○與張壹菘間相互通聯、張壹菘與
    魏宏家間相互通聯，至被告甲○○與魏宏家間則無何通聯。
    而魏宏家先後2次收取之包裹均自大陸地區寄來，其上記載
    之收件人名義及收件地址俱屬錯誤，致快遞公司派送人員根
    本無從依此記載派送，且魏宏家第2次收取本案藏毒包裹前
    ，係其主動以0000000000號電話與快遞公司聯繫查詢，而非
    被動地接獲快遞公司以包裹上所載0000000000號電話來電告
    知貨已到達之事實，此俱屬客觀無疑，可見魏宏家就第二批
    藏毒包裹已自大陸起運、且即將抵達我國等節，主觀上必已
    知悉，否則不可能在本案包裹抵達我國之後，經快遞公司告
    知貨已到達之前，即先行主動去電快遞公司查詢。
  4.是綜上所述，首批包裹固係魏宏家直接與大陸之寄件人被告
    甲○○聯繫，才獲知包裹送達時間。然就第二次本件藏毒包
    裹之收取，魏宏家自收取之前三日內既從未與來自大陸之寄
    件者被告甲○○聯繫，可知必有他人擔任中間人，先與被告
    甲○○聯繫後再轉告魏宏家；再以魏宏家在該期間內不間斷
    地與張壹菘密切聯繫，而張壹菘與大陸之寄件人被告甲○○
    間聯繫頻率亦甚頻繁，可見倘非被告甲○○與張壹菘聯繫過
    程中，先經被告甲○○告知本件包裹之起運及預定到達時間
    ，爾後張壹菘再密切地與魏宏家聯繫告以斯旨，魏宏家絕無
    可能先行預知本件包裹已經到達之事實，甚且先行做好收貨
    之準備，並主動以另一支非貨單上記載之門號與快遞公司聯
    繫取貨。由是可知，關於第2批即本件藏毒包裹之收取流程
    ，係以身處臺灣之張壹菘擔任中間聯絡人角色甚明。
  (九)又依96年7月18日至96年7月21日渠三人各日之通聯情形進一
    步分析（如附表三）：
  1.96年7月18日下午3時左右，被告甲○○先去電張壹菘1通；3
    時36分至4時45分間，張壹菘去電被告甲○○共達5通；嗣6
    時29分許，魏宏家去電張壹菘1通；8時25分許，張壹菘再去
    電被告甲○○1通；之後魏宏家再先後去電張壹菘共2通，被
    告甲○○再去電張壹菘1通。
  2.96年7月19日上午10時27分許，魏宏家先去電張壹菘1通；之
    後張壹菘與被告甲○○相互通聯達6通後，魏宏家再於下午5
    時21分許去電張壹菘1通；嗣被告甲○○再去電張壹菘2 通
    後，魏宏家再先後去電張壹菘共2通，張壹菘再去電被告甲
    ○○1通後，魏宏家再主動聯繫張壹菘共3通，最後張壹菘再
    主動去電被告甲○○1通。
  3.96年7月20日凌晨0時9分及0時30分許，被告甲○○與張壹菘
    相互通聯2通後，迄當日下午2時48分許，始由魏宏家主動去
    電張壹菘，旋於1分鐘後之2時49分許，張壹菘又主動去電被
    告甲○○；迄下午5時8分許，魏宏家再主動去電張壹菘，之
    後於晚間6時57分許至11時12分許為止，均係被告甲○○與
    張壹菘間相互通聯，魏宏家則不與之。
  4.96年7月21日即魏宏家收受本件包裹而遭逮捕之日，除中午1
    1時58分之後，與張壹菘聯繫交付包裹之通聯外，僅於當日
    凌晨0時41分及1時43分許，被告甲○○主動去電聯繫張壹菘
    2通，此外別無其他通聯。
  5.綜上分析，應是被告甲○○主動去電張壹菘、再由張壹菘去
    電魏宏家、再由魏宏家與被告甲○○間相互聯繫；且只要張
    壹菘已與魏宏家取得聯繫，最終被告甲○○亦應能與魏宏家
    取得聯繫。故依此通聯分析，就魏宏家第二次出面收取本件
    夾藏毒品包裹之事，張壹菘實係扮演被告甲○○與魏宏家中
    間人傳話者角色，至為明確。
  (十)又關於0000000000號Nokia行動電話來源部分：
  1.關於魏宏家於7月21日持以與快遞公司聯繫之0000000000號
    Nokia行動電話，據魏宏家證稱：係伊交付第一次未藏毒之
    包裹予張壹菘後，經張壹菘告知下一次之包裹即有夾藏毒品
    ，伊因感害怕，向張壹菘要求勿以其自有之0000000000號門
    號作為聯絡電話，張壹菘乃交付該手機、門號以供聯絡之用
    ，然就何時交付則不復記憶等語，業如前述。而魏宏家曾於
    另案桃園地院96年度訴字第1628號審理中供稱：該手機係其
    在96年7月18日晚間赴張壹菘住處時取得（桃園地院96年度
    訴字第1628號卷一第64頁）；證人即張壹菘之同居女友楊至
    恬亦證稱：該手機係伊與張壹菘自大陸返台（即7月10日）
    後約1周左右的晚間，在伊與張壹菘土城之同居住處內，由
    張壹菘交付給魏宏家使用等語（桃園地院96年度訴字第1628
    號卷一第157、158、171頁）；而張壹菘亦於另案桃園地院
    96年度訴字第1628號審理自承：該手機確係渠交付給魏宏家
    使用，大約是在7月21日案發前4、5日之晚間，在土城市之
    楊至恬住處內（桃園地院96年度訴字第1628號卷一第136頁
    ）等情。經綜合比對，堪認證人魏宏家所述該Nokia行動電
    話係在96年7月18日之夜間，在臺北縣土城市○○路張壹菘
    與女友楊至恬之同居處內，由張壹菘交付其使用乙節，應屬
    實情。而魏宏家於本案為憲兵隊人員查獲之時，其至少持用
    0000-000000、0000-000000、0000-000000等三門號之行動
    電話，且均在使用中，此除據魏宏家證述明確外，並有該三
    門號之通聯紀錄在卷可證。是魏宏家並無缺乏手機使用之虞
    ，倘非另有目的，何以另向張壹菘索討手機使用？
  2.次據張壹菘雖供稱：該手機係因伊原本之手機遺失，故臨時
    申辦該支手機，嗣又購買新機，故不再使用該手機，伊交予
    魏宏家時，楊至恬亦在現場，當時魏宏家自其皮包內取出1
    張SIM卡插入手機中，啟動電源之後便進入原廠英文設定畫
    面，因魏宏家不懂英文，故又請楊至恬幫其設定為中文模式
    等語（桃園地院96年度訴字第1628號卷一第136至138頁）。
    而楊至恬及魏宏家於另案均證稱：手機開啟電源後確為英文
    顯示畫面，再經楊至恬調整為中文顯示畫面。（另案桃園地
    院96年度訴字第1628號卷一第167頁、卷二第62頁）無訛。
    綜此可見，張壹菘將該手機交予魏宏家、且經開啟電源後，
    確經在場之楊至恬將英文顯示畫面調換為中文顯示畫面。但
    經另案桃園地院96年度訴字第1628號法院於審理時勘驗該No
    kia行動電話，經以原搭配之0000000000號門號SIM卡開機後
    ，螢幕顯示中文「請輸入PIN碼」，左下角則有中文「確認
    」二字。而魏宏家與張壹菘均供稱不知道該PIN碼為何，故
    無法繼續觀察開機後之狀況，然經先後改以另二門號之SIM
    卡插入該手機後開機，並進入功能表檢視，其結果不論係開
    機後待機螢幕，或係各項操作功能指示，均係中文，此經另
    案法院當庭勘驗明確（另案桃園地院96年度訴字第1628號卷
    二第21頁）。由此可知，該行動電話開機後顯示畫面之語言
    ，不會因為更換SIM卡而改為英文，倘原使用者業將顯示語
    言由英文更改為中文，則更換SIM卡再行開機後其顯示畫面
    必仍為中文。而張壹菘交付該手機予魏宏家後，再行開機時
    顯示畫面竟為英文，顯見該手機在張壹菘交付魏宏家之前，
    其顯示畫面正為英文，絕非中文。
  3.參以張壹菘於另案桃園地院96年度訴字第1628號審理中供稱
    ：「（你的英文很好嗎？）沒有。（你使用的手機都是用中
    文顯示，還是英文顯示？）中文。（原本買到的話，如果原
    廠設定是英文，你會把他調成中文吧？）會。（你是自己調
    還是請人調？）請人調。（所以代表你自己也看不懂？）對
    」等語（另案桃園地院96年度訴字第1628號卷一第175頁）
    ，即張壹菘根本不懂英文，也不會使用顯示語言為英文之手
    機。姑不論其內之SIM卡是否為張壹菘一併交付魏宏家使用
    ，於此當可確定者，厥為該支原由張壹菘持有，且交付魏宏
    家前之畫面顯示語言為英文之Nokia行動電話，絕非本為張
    壹菘所使用。
  4.再96年7月14日首批由魏宏家出面收取之未藏毒包裹，其提
    貨單上記載之電話號碼乃魏宏家所有之0000000000號，且係
    快遞公司中和站於7月14日主動去電告知魏宏家貨已到達之
    事實，業如前述。而嗣後第2批即本件藏毒包裹提貨單上所
    載電話號碼，與前批未藏毒包裹所載者相同，俱為00000000
    00號，然就收取事宜之聯繫過程，竟非同由快遞公司主動以
    貨單上所載號碼與魏宏家聯繫，反係魏宏家於7月21日上午
    10時46分及11時10分，主動以另一支非貨單上所載之000000
    0000號電話去電與快遞公司聯繫。而魏宏家出面收取第一批
    未藏毒包裹之目的，係為模擬爾後藏毒包裹之收取流程，已
    如前述，則魏宏家收取本件藏毒包裹時，盡可比照該次經驗
    及模擬過程，被動等待快遞公司以貨單上所載0000000000號
    門號主動與其聯繫即可，詎魏宏家竟捨此不為，非但在快遞
    公司尚未以該0000000000號門號與之聯繫前，即主動去電快
    遞公司，且使用之門號更非貨單上所載之0000000000號，而
    係迥不相同之0000000000號，顯然魏宏家係因擔心遭警查獲
    ，故一反前次模擬接貨過程，而以另一支未登載於貨單上之
    0000000000號門號主動去電聯繫快遞公司甚明。
  5.而魏宏家於7月21日出面收取本件包裹之時，手中至少有3支
    行動電話可供使用，倘該0000000000號門號SIM卡本即屬魏
    宏家所有，僅因一時無適當行動電話搭配而屬多餘門號，則
    魏宏家欲使用該門號時，盡可自其所有3支行動電話中任選
    其一，並將內配之門號SIM卡暫時拆下，另行換裝該門號即
    可，豈有另向張壹菘索討手機之必要。況魏宏家本因擔心害
    怕且為躲避查緝，故乃一反模擬流程而以該0000000000號主
    動去電快遞公司，衡情更無可能以與自己有關之門號作為聯
    繫工具，可見該0000000000號門號之SIM卡本與魏宏家無關
    ，亦本非魏宏家所持用，而係張壹菘將該門號SIM卡連同該
    Nokia行動電話一併交付魏宏家使用。
  6.綜此，該Nokia行動電話既本非張壹菘使用，而係因故閒置
    之多餘手機，顯然係張壹菘因聽聞魏宏家表示害怕而不欲使
    用原0000000000號門號作為與快遞公司之聯繫工具，而為魏
    宏家自他處覓得該原為英文顯示畫面之Nokia手機及0000000
    000號門號再交予魏宏家使用，至為明確。復以前述證人孫
    毓謙證述魏宏家遭逮獲後聯繫張壹菘取貨時之聯絡內容，均
    與魏宏家證述內容尚為一致等情，及上揭通聯紀錄分析情形
    相互勾稽，足見魏宏家上揭關於其與張壹菘及身處大陸之被
    告甲○○間互相聯繫分工，先以收取未藏放毒品之包裹模擬
    ，嗣經張壹菘告知將有藏毒包裹入境、並交付內含00000000
    00號之銀色Nokia手機供魏宏家與快遞公司聯絡後，始於96
    年7月21日與快遞公司聯繫取貨，再於遭憲兵隊人員逮捕監
    管之情形下，去電聯繫張壹菘相約交貨等證述內容係屬事實
    ，堪以採信。
  (十一)至被告甲○○辯稱，本案係綽號「五百」之男子所為，其僅
    介紹魏宏家參與上開犯行，其並未參與本案犯行云云；惟查
    ：被告確有與張壹菘及魏宏家共同為本案運輸毒品犯行，且
    證人魏宏家於原審審理中亦證稱，其不知道亦不認識「五百
    」為何人等語（見原審卷第46頁反面），又如確有綽號「五
    百」之人參與本案犯行，仍無礙被告自身有為本案犯行之認
    定，是被告所辯，自不足採。被告甲○○雖曾辯稱，伊請張
    壹菘將3萬元交與魏宏家以清償伊先前所積欠魏宏家之欠款
    云云；惟該3萬元係魏宏家為本案運輸毒品之報酬而非欠款
    等情，據被告甲○○於本院供承：3萬元是張壹菘要給魏宏
    家接毒品包裹的佣金（見本院卷第72頁反面），核與證人魏
    宏家於另案及原審審理中證述（見原審卷第46、117頁）大
    致相符，足見被告上開所辯係清償欠款云云，僅係卸責之詞
    ，並不足採。被告甲○○又稱，證人魏宏家證述當時，因伊
    人在大陸，故張壹菘即逼魏宏家為如此證述云云；經查證人
    魏宏家自身所涉上開運輸毒品案件，業經桃園地院96年度訴
    字第1628號判處有期徒刑5年6月，於97年5月23日確定在案
    ，則證人魏宏家已無任何脫免自身罪責之必要，然其另案於
    97年8月19日在本院97年度上訴字第2435號審理中卻仍證稱
    ：「（你在臺灣接收內藏毒品的原子筆筆芯包裹，是誰指示
    你收的？）甲○○。（甲○○如何與你聯絡？）他在大陸打
    電話給我，他先在大陸和快遞公司聯絡，東西到臺灣後，臺
    灣的快遞公司會打電話跟我說。（甲○○有無跟你說接收包
    裹有何報酬？）他說接一次3萬元。（你和甲○○之間有無
    債務？）沒有」等語（見本院97年度上訴字第2435號卷第89
    頁），並與證人魏宏家先前之證述均屬相符，足見證人魏宏
    家證稱被告甲○○有共同為本案犯行等情，係屬實在，被告
    所辯，自難憑採。再依上開證人之證述及渠三人之電話通聯
    記錄以觀，該三人於上揭時、地密集聯繫，確為聯絡運輸毒
    品犯行，即可認定，被告單以張壹菘、魏宏家與其聯繫非為
    謀議運輸毒品云云置辯，當不足採。
  (十二)被告之辯護人辯稱，證人魏宏家曾證稱被告並無當面請他寄
    送包裹，也無法確認在大陸跟他通話之人即係被告，且本案
    提貨單並非被告所寫云云；惟查證人魏宏家於原審審理中證
    稱：「（甲○○有無直接用電話跟你講話？邀請你接收本件
    貨物？）有。（在何時？貨到之前？）我的印象中是在接貨
    之前，我是在接貨當天被查獲，所以好像是在接貨前一天打
    電話給我。（前述在接貨前一天甲○○與你電話聯絡，請問
    你如何確定該通電話的對方就是甲○○本人？）因為都是從
    大陸打電話過來，所以我才認為對方是甲○○，因為我在大
    陸沒有認識別人」等語（見原審卷第47頁），足見被告甲○
    ○確有要證人魏宏家接受本案毒品，並於事前與魏宏家聯繫
    之事實，且魏宏家於原審亦證稱：「（儘管與甲○○並非熟
    識，你能否在電話中確定該聲音就是甲○○的聲音？）面對
    面和電話中的聲音不一樣，因為當時在電話中不止一個人的
    聲音，我記得當時還有甲○○的朋友也有跟我講電話，但是
    我確定這些人裡面有包含甲○○」等語（見原審卷第47頁反
    面），益證被告與證人魏宏家通話過程中，縱曾有他人介入
    交談，仍無礙被告有於大陸地區與魏宏家以電話聯繫事實之
    認定；又填寫提貨單之人，非以寄送該貨物者或代為寄送之
    人為限，提貨單由貨運公司人員代為填寫，更屬常見，則被
    告有無填寫該提貨單，實與其有無參與本案犯行無涉，是辯
    護人上開所辯，亦不足採。辯護人復辯稱魏宏家自身案件之
    判決亦載有魏宏家之證詞有前後不一之情形云云；然查，前
    揭判決雖認證人魏宏家之證述有所出入，然就被告確有參與
    上開犯罪事實，前揭判決亦論述詳盡，且認該證述之瑕疵並
    不影響渠三人犯罪事實之認定，此有桃園地院96年度訴字第
    1628號判決、本院97年度上訴字第2435號判決、及98年度上
    更(一)字第161號判決可資參照，又證人魏宏家之證述雖有出
    入，但核其就被告甲○○事前確有與魏宏家聯繫，並共同謀
    議要求魏宏家於毒品送達臺灣後，前往接貨等情，證人魏宏
    家前後證述均屬一致，且衡以本案犯罪時間距今已約距2 年
    ，人之記憶力本會隨時間之經過而有所影響，又縱係回答相
    同之事實，亦往往因訊問者之不同，問題方式、內容之差異
    ，而使證人之回答呈未盡一致之處，自難單以證人魏宏家之
    證述有些許不一致之處，即遽論其證述均不足採，遑以本案
    犯罪事實是綜以上情而為認定，並不僅以證人魏宏家之證述
    為限，則辯護人上開所辯，自不足採。至辯護人聲請將提貨
    單之筆跡送予鑑定乙節。然承上，提貨單填寫之人，非以寄
    送貨物者為限，是該提貨單究否為被告所寫，亦與本案犯行
    之認定無涉，況辯護人單辯以該提貨單可能為「五百」所寫
    云云，均為單方臆測之詞，應認辯護人之上開聲請，並無調
    查之必要。又被告於本院請求調閱寄貨單上之筆跡與現在執
    行之案件之貨單上筆跡是否吻合，另外檢驗扣案筆蕊上面有
    無被告之指紋等，然因綜據上揭各項直接、間接證據，堪認
    事證已臻明確，況文字委請他人代書、筆蕊由他人代裝，世
    所常見，是所請比對筆跡及檢驗筆蕊指紋之聲請，核無再調
    查之必要，併予敘明。
  (十三)綜上所述，被告甲○○有與魏宏家、張壹菘共同為運輸第三
    級毒品愷他命犯行，事證明確，被告犯行足堪認定。
二、論罪科刑：
  (一)查愷他命屬毒品危害防制條例第2條第2項第3款附表三編號1
    9所列之第三級毒品，亦屬行政院依懲治走私條例第2條第4
    項（民國95年5月30日修正後，移置於同條第3項）規定公告
    管制物品項目及其數額甲項第4款之管制進出口物品，是被
    告與張壹菘、魏宏家共同基於私運第三級毒品愷他命進口之
    故意，彼此聯絡謀議計畫，由被告甲○○自大陸地區委由不
    知情之快遞運送人運送上開毒品進入臺灣，並由魏宏家出面
    接貨，張壹菘則係擔任實際之受貨人，核被告甲○○所為，
    係犯懲治走私條例第2條第1項之私運管制物品進口罪及修正
    前毒品危害防制條例第4條第3項之運輸第三級毒品罪。被告
    甲○○以一行為同時觸犯上開二罪，係一行為同時成立二罪
    名，為想像競合犯，應依刑法第55條規定，從一重之運輸第
    三級毒品罪處斷。又被告甲○○與張壹菘、魏宏家共同謀議
    委由不知情之運送人為私運進口及運輸行為，均為間接正犯
    。被告甲○○與張壹菘、魏宏家彼此間互有犯意聯絡及行為
    分擔，均應論以共同正犯。被告有事實欄所載犯罪科刑及執
    行之紀錄，有被告前案紀錄表1份在卷可稽，其受有期徒刑
    執行完畢後，5年以內故意再犯本件有期徒刑以上之罪，屬
    累犯，應依刑法第47條第1項規定加重其刑。
  (二)按毒品危害防制條例業於98年5月20日以華總一義字第09800
    125141號修正公布，新法第4條規定：「製造、運輸、販賣
    第一級毒品者，處死刑或無期徒刑；處無期徒刑者，得併科
    新臺幣2千萬元以下罰金。製造、運輸、販賣第二級毒品者
    ，處無期徒刑或7年以上有期徒刑，得併科新臺幣1千萬元以
    下罰金。製造、運輸、販賣第三級毒品者，處5年以上有期
    徒刑，得併科新臺幣7百萬元以下罰金。製造、運輸、販賣
    第四級毒品者，處3年以上10年以下有期徒刑，得併科新臺
    幣3百萬元以下罰金。製造、運輸、販賣專供製造或施用毒
    品之器具者，處1年以上7年以下有期徒刑，得併科新臺幣1
    百萬元以下罰金。前5項之未遂犯罰之」，而修正前該法第4
    條規定：「製造、運輸、販賣第一級毒品者，處死刑或無期
    徒刑；處無期徒刑者，得併科新臺幣1千萬元以下罰金。製
    造、運輸、販賣第二級毒品者，處無期徒刑或7年以上有期
    徒刑，得併科新臺幣7百萬元以下罰金。製造、運輸、販賣
    第三級毒品者，處5年以上有期徒刑，得併科新臺幣5百萬元
    以下罰金。製造、運輸、販賣第四級毒品者，處3年以上10
    年以下有期徒刑，得併科新臺幣3百萬元以下罰金。製造、
    運輸、販賣專供製造或施用毒品之器具者，處1年以上7年以
    下有期徒刑，得併科新臺幣1百萬元以下罰金。前5項之未遂
    犯罰之」，經綜合比較修正前、後關於罰金刑等規定，應以
    修正前之法律，較有利於被告甲○○。
  (三)按被告以外之人於審判外之言詞或書面陳述，除法律有規定
    者外，不得作為證據；又被告以外之人於審判外之陳述，雖
    不符合同法第159條之1至第159條之4之規定，但經當事人於
    審判程序同意作為證據，法院審酌該言詞陳述或書面陳述作
    成時之情況，認為適當者，亦得為證據。當事人、代理人或
    辯護人於法院調查證據時知有第159條第1項不得為證據之情
    形，而未於言詞辯論終結前聲明異議者，視為有前項之同意
    ，刑事訴訟法第159條第1項及第159條之5分別定有明文。經
    查，被告及其辯護人於原審及本院準備程序及審理中，表示
    對於本判決所引用之各該被告以外之人於審判外之陳述（含
    本案偵查中、另案即桃園地院96年度訴字第1628號、臺灣高
    等法院97年度上訴字2435號審理中之所有人之供述及書面陳
    述），其證據能力均不予爭執等語，是本判決上開所引用之
    各該被告以外之人於審判外之陳述（包含書面陳述），固屬
    傳聞證據，但被告、辯護人於原審及本院審判期日對各該證
    據提示調查時，均未表示異議，並為實質之辯論，且迄至言
    詞辯論終結前均無反對之表示，審酌上開證據資料製作時之
    情況，尚無違法不當及證明力明顯過低之瑕疵，亦認為以之
    作為證據應屬適當，而其餘所依憑判斷之非供述證據，本院
    亦查無有何違反法定程序取得之情形，且各該證據均經本院
    於審判期日依法進行證據之調查、辯論，被告於訴訟上之防
    禦權，已受保障，故該等證據資料均有證據能力。
三、原審據以對被告甲○○論罪科刑，固非無見。惟查：(一)本件
    由魏宏家所持用之門號0000000000號行動電話，並未實際供
    聯繫毒品運輸事宜之用，惟該門號係由甲○○留於夾藏毒品
    包裹之貨運單上以供快遞公司與魏宏家聯繫，則該門號之行
    動電話及其中之SIM卡自屬供犯運輸第三級毒品罪預備之物
    ，僅能依刑法第38條第1項第2款規定宣告沒收；原判決認係
    該門號行動電話係供犯本件運輸第三級毒品罪所用之物，依
    毒品危害防制條例第19條第1項規定宣告沒收，自有未恰。
    (二)原判決認被告甲○○與張壹菘、魏宏家共同運輸第三級毒
    品，依毒品危害防制條例第19條第1項之規定，就附表編號9
    、10所示供犯罪所用之未扣案行動電話2具諭知沒收，如全
    部或一部不能沒收時，追徵其價額，並未諭知與張壹菘、魏
    宏家連帶沒收，如全部或一部不能沒收時，連帶追徵其價額
    或以其財產抵償之，亦有未合。被告甲○○否認犯罪提起上
    訴，雖無理由，惟原判決既有前揭可議，自應由本院將原判
    決撤銷改判。爰審酌被告甲○○共同運輸第三級毒品愷他命
    之重量逾3公斤，數量非輕，雖未及流入市面即遭查獲，惟
    毒品數量龐大，若流入市面，所可能致生之毒害甚鉅，可見
    潛在危險性甚高，且本案被告係在大陸地區為指揮操控之重
    要地位，非僅居於下游收送貨物之角色，又被告均矢口否認
    犯行，未見悔意，自不得擅予輕縱，否則無疑使被告圖生僥
    倖心理，暨其犯罪態樣等一切情狀，量處如主文所示之刑。
    公訴人雖就被告本件犯行具體求刑有期徒刑15年，惟本院認
    已量處如主文所示之刑為適當，且被告縱另涉其他運輸毒品
    案件，亦有刑罰予以制裁，自難以此作為本案加重其刑之依
    據，是公訴人之求刑，稍嫌過重，併此敘明。按「下列之物
    沒收之：一、違禁物。二、供犯罪所用或犯罪預備之物。三
    、因犯罪所生或所得之物。前項第1款之物，不問屬於犯罪
    行為人與否，沒收之。第1項第2款、第3款之物，以屬於犯
    罪行為人者為限，得沒收之。但有特別規定者，依其規定。
    」，刑法第38條定有明文。次按「毒品危害防制條例第2條
    第2項規定，毒品依其成癮性、濫用性及對社會危害性分為
    四級，並就製造、運輸、販賣、意圖販賣而持有、以非法方
    法使人施用、引誘他人施用及轉讓等不同品項毒品之行為，
    分別定其處罰。至施用或持有第三、四級毒品，因其可罰性
    較低，故予除罪化，僅就施用及持有第一、二級毒品科以刑
    罰。惟鑑於第三、四級毒品均係管製藥品，特於同條例第11
    條之1明定無正當理由，不得擅自持有；第18條第1項後段復
    規定查獲之第三、四級毒品，無正當理由而擅自持有者，沒
    入銷燬之。從而，依同條例第18條第1項後段應沒入銷燬之
    毒品，專指查獲之施用、持有第三、四級毒品而言；倘係查
    獲之製造、運輸、販賣、意圖販賣而持有、以非法方法使人
    施用、引誘他人施用或轉讓之第三、四級毒品，既屬同條例
    相關法條明文規定處罰之犯罪行為，即非該條項應沒入銷燬
    之範圍。又同條例第19條第1項所定「供犯罪所用或因犯罪
    所得之物」，係指犯第4條至第9條、第12條、第13條或第14
    條第1項、第2項之罪所用或所得之物，不包括毒品本身在內
    ，自不得為第三、四級毒品之沒收依據（以犯第4條第3項販
    賣第三級毒品罪為例，其供犯罪所用之物，當指『供販賣第
    三級毒品所用之物』而言；第三級毒品本身為販賣之標的，
    為遂行販賣該毒品使用之物，始屬『供犯罪《犯第四條第三
    項之販賣第三級毒品罪》所用之物』，其理至明）。同條例
    對於查獲之製造、運輸、販賣、意圖販賣而持有、以非法方
    法使人施用、引誘他人施用及轉讓第三、四級毒品之沒收，
    並無特別規定，如其行為已構成犯罪，則該毒品即屬不受法
    律保護之違禁物，應回歸刑法之適用，依刑法第38條第1項
    第1款之規定沒收之。原判決以第三、四級毒品並非刑法上
    之違禁物，但扣案之愷他命既係供被告等犯販賣第三級毒品
    罪所用之物，應依毒品危害防制條例第19條第1項之規定宣
    告沒收，顯有判決適用法則不當之違背法令」。（最高法院
    著有95年度台上字第4358號、95年度台上字第911號判決可
    資參照）依上開說明，扣案如附表一編號1所示之第三級毒
    品愷他命（合計淨重3,074.48公克，純度87.07%，純質淨重
    2,676.95公克），因被告運輸該毒品已構成犯罪，該毒品即
    屬不受法律保護之違禁物，應依刑法第38條第1項第1款之規
    定沒收（至鑑驗用罄之愷他命，既已滅失，自無庸再予宣告
    沒收）。又沒收為從刑之一種，依主從不可分原則，應附隨
    於主刑而同時宣告之。無論主刑、從刑，均須依其所犯之罪
    分別宣告後，再據以定其應執行之刑方為相當。同一違禁物
    ，於共犯罪刑內雖已諭知沒收，但於其他共犯仍不失為從刑
    ，亦應諭知沒收。沒收物之執行完畢與沒收物之不存在，並
    非一事，因犯罪依法必須沒收之物，雖已於共犯中之一人確
    定判決諭知沒收，並已執行完畢，對於其他共犯之判決，仍
    應宣告沒收。（最高法院96年度臺上字第3919號、95年度臺
    上字第5271號）是就共犯所有，且為本案犯罪所用之物，縱
    已於共犯中之一人確定判決諭知沒收，並已執行完畢，對於
    其他共犯之判決，仍應宣告沒收。經查扣案如附表編號2、3
    、4所示之物，為共犯甲○○所有，係用於包裹偽裝毒品，
    有防止毒品裸露、逸出、防潮之功用，並便於運輸，係供運
    輸毒品所用之物，均應依毒品危害防制條例第19條第1項規
    定，與張壹菘、魏宏家連帶沒收；扣案如附表一編號5、6、
    7所示之行動電話及其中之SIM卡，及未扣案如附表一編號9
    、10所示之行動電話及其中之SIM卡，分屬共犯魏宏家或張
    壹菘所有，均為供聯繫本件毒品運輸事宜所用之物，均應依
    毒品危害防制條例第19條第1項規定，與魏宏家、張壹菘連
    帶沒收。至上開各行動電話內配用之門號SIM卡分別係魏宏
    家、張壹菘二人向遠傳電信股份有限公司如附表一編號5、6
    、7、10（0000000000、0000000000、0000000000、0000000
    000）、和信電訊股份有限公司如附表一編號8（0000000000
    ）、以及臺灣大哥大股份有限公司如附表一編號9（0000000
    000）租用各門號時，由各電信公司交付提供予渠等作為使
    用門號之介面或終端設備，於申辦手續完成時該SIM卡之所
    有權即移轉為租用人即魏宏家、張壹菘所有，此有卷附遠傳
    電信股份有限公司97年4月10日遠傳（企營）字第097103009
    37號函、和信電訊股份有限公司97年3月12日和信（企營）
    字第09720300457號函、及臺灣大哥大股份有限公司97年3月
    4日法大字第097019437號書函所載可證，是應併同各配置之
    行動電話而予沒收。其中未扣案如附表一編號9、10所示之
    行動電話及其中之SIM卡，如全部或一部不能沒收時，應與
    魏宏家、張壹菘連帶追徵其價額，或以其等財產連帶抵償之
    ；至未扣案如附表一編號8所示之行動電話及其中之SIM卡，
    係共犯魏宏家所有，供犯本件運輸第三級毒品罪預備之物，
    並無證據證明業已滅失，應依刑法第38條第1項第2款之規定
    ，與魏宏家、張壹菘連帶沒收。
據上論斷，應依刑事訴訟法第369條第1項前段、第364條、第299
條第1項前段，修正前毒品危害防制條例第4條第3項、第19條第1
項，懲治走私條例第2條第1項、第11條、第12條，刑法第11條前
段、第2條第1項前段、第28條、第55條、第47條第1項、第38條
第1項第1款、第2款，判決如主文。
本案經檢察官黃全祿到庭執行職務。
中    華    民    國    99    年    3     月    19    日
                  刑事第二十三庭  審判長法  官  許宗和
                                        法  官  林海祥
                                        法  官  潘進柳
以上正本證明與原本無異。
如不服本判決，應於收受送達後10日內向本院提出上訴書狀，其
未敘述上訴之理由者並得於提起上訴後10日內向本院補提理由書
（均須按他造當事人之人數附繕本）「切勿逕送上級法院」。
                                        書記官  任正人
中    華    民    國    99    年    3     月    19    日
附錄：本案論罪科刑法條全文
毒品危害防制條例第四條：
製造、運輸、販賣第一級毒品者，處死刑或無期徒刑；處無期徒
刑者，得併科新臺幣一千萬元以下罰金。
製造、運輸、販賣第二級毒品者，處無期徒刑或七年以上有期徒
刑，得併科新臺幣七百萬元以下罰金。
製造、運輸、販賣第三級毒品者，處五年以上有期徒刑，得併科
新臺幣五百萬元以下罰金。
製造、運輸、販賣第四級毒品者，處三年以上十年以下有期徒刑
，得併科新臺幣三百萬元以下罰金。
製造、運輸、販賣專供製造或施用毒品之器具者，處一年以上七
年以下有期徒刑，得併科新臺幣一百萬元以下罰金。
前五項之未遂犯罰之。
懲治走私條例第二條：
私運管制物品進口、出口逾公告數額者，處七年以下有期徒刑，
得併科新臺幣三百萬元以下罰金。
前項之未遂犯罰之。
第一項所稱管制物品及其數額，由行政院公告之。
附表一：
┌──┬──────────────┬──────┬───────┐
│編號│物品名稱                    │數量        │備註          │
├──┼──────────────┼──────┼───────┤
│1   │第三級毒品愷他命            │合計淨重零│已扣案        │
│    │                            │柒肆點肆捌公│              │
│    │                            │克          │              │
├──┼──────────────┼──────┼───────┤
│2   │麻布袋                      │壹只        │被告所有，已扣│
│    │                            │            │案            │
├──┼──────────────┼──────┼───────┤
│3   │原子筆及原子筆筆芯          │各貳包      │被告所有，已扣│
│    │                            │            │案            │
├──┼──────────────┼──────┼───────┤
│4   │原子筆筆芯包裝袋            │壹袋        │被告所有，已扣│
│    │                            │            │案            │
├──┼──────────────┼──────┼───────┤
│5   │配用0000000000號門號SIM卡之 │壹具        │魏宏家所有，已│
│    │行動電話(索尼易利信牌，含SI │            │扣案          │
│    │M卡)                        │            │              │
├──┼──────────────┼──────┼───────┤
│6   │配用0000000000號門號SIM卡之 │壹具        │張壹菘所有，已│
│    │行動電話 (BENQ牌，含SIM卡)  │            │扣案          │
├──┼──────────────┼──────┼───────┤
│7   │配用0000000000號門號SIM卡之 │壹具        │張壹菘所有，已│
│    │行動電話 (NOKIA牌SIM 卡)    │            │扣案          │
├──┼──────────────┼──────┼───────┤
│8   │配用0000000000號門號SIM卡之 │壹具        │魏宏家所有，未│
│    │行動電話(含SIM卡)           │            │扣案          │
├──┼──────────────┼──────┼───────┤
│9   │配用0000000000門號門號SIM卡 │壹具        │魏宏家所有，未│
│    │之行動電話(含SIM卡)         │            │扣案          │
├──┼──────────────┼──────┼───────┤
│10  │配用0000000000門號門號SIM卡 │壹具        │張壹菘所有，未│
│    │之行動電話(含SIM卡)         │            │扣案          │
└──┴──────────────┴──────┴───────┘
附表二：被告甲○○與共犯張壹菘、魏宏家所持有電話對照表：
┌──────┬──────────────┐
│  使用者    │ 所使用之電話號碼           │
├──────┼──────────────┤
│  甲○○    │0000000000000               │
│            │0000000000000               │
│            │000000000000                │
│            │000000000000                │
│            │000000000000                │
├──────┼──────────────┤
│  張壹菘    │0000000000                  │
│            │0000000000                  │
│            │0000000000                  │
├──────┼──────────────┤
│  魏宏家    │0000000000                  │
│            │0000000000                  │
│            │0000000000                  │
│            │0000000000                  │
└──────┴──────────────┘

司法院資訊處製作；財團法人民間司法改革基金會備份。
